【裁判字號】    95,裁,1417
【裁判日期】    950629
【裁判案由】    綜合所得稅
【裁判全文】
最  高  行  政  法  院  裁  定
                                     95年度裁字第01417號
聲  請  人  甲○○
上列聲請人與相對人財政部臺北市國稅局間因綜合所得稅事件，
對於中華民國94年9月15日本院94年度裁字第01879號裁定聲請再
審，本院裁定如下：
    主  文
再審之聲請駁回。
再審訴訟費用由聲請人負擔。
    理  由
一、按對本院確定裁定所為不服之表示，不論其用語如何，均應
    以再審論。復按對於確定裁定聲請再審，依行政訴訟法第
    283條準用同法第277條第1項第4款之規定，必須表明再審理
    由及關於再審理由並遵守不變期間之證據。所謂表明再審理
    由，必須指明確定裁定有如何合於行政訴訟法第273條所定
    再審事由之具體情事，始為相當，倘僅泛言有再審事由而無
    具體情事者，仍難謂已合法表明再審事由，所為再審之聲請
    ，即屬不合法。
二、聲請人90年度綜合所得稅結算申報，經相對人核定綜合所得
    總額為新臺幣（下同）31萬6,331元，淨額為12萬4,331元。
    聲請人對核定之房屋租賃所得、購屋借款利息扣除額及免稅
    額等項目不服，申經復查，相對人以92年7月18日財北國稅
    法字第0920224000號復查決定准予核減租賃所得7萬1,605元
    ，變更核定綜合所得總額為24萬4,726元，淨額為52萬0,726
    元，其餘復查駁回，聲請人不服，提起訴願，經訴願決定就
    關於購屋借款利息部分，命原處分機關應於二個月內作成復
    查決定，其餘訴願則遭決定駁回，聲請人提起行政訴訟，經
    臺北高等行政法院以92年度簡字第807號簡易判決，駁回其
    訴後，聲請人不服，提起上訴，復經本院94年度裁字第0187
    9號裁定（下稱原裁定），以聲請人之主張尚難認原審判決
    有行政訴訟法第235條所定涉及之法律見解具有原則上之重
    要情事，駁回其上訴在案。
三、本件聲請人聲請意旨略以：本案各裁判均違法錯誤，且已逾
    稅捐稽徵法第35條、訴願法第1條、第2條、行政訴訟法第4
    條、第5條等所揭5年期限，以及本案各裁判分別有行政訴訟
    法第243條第2項第5款、第6款定不適用法規或適用不當之違
    背法令、第283條第1項第13款、第14款所定再審事由云云。
    經核，聲請人並未對其所聲請再審之原裁定，有如何合於再
    審事由之具體情事加以指摘，揆諸首揭說明，其再審之聲請
    為不合法，應予駁回。
四、依行政訴訟法第283條、第278條第1項、第104條、民事訴訟
    法第95條、第78條，裁定如主文。
中    華    民    國    95    年    6     月    29    日
                  第四庭審判長法  官  黃  璽  君
                              法  官  鄭  小  康
                              法  官  廖  宏  明
                              法  官  楊  惠  欽
                              法  官  林  樹  埔
以  上  正  本  證  明  與  原  本  無  異
中    華    民    國    95    年    6     月    30    日
                              書記官  吳  玫  瑩


司法院資訊處製作；財團法人民間司法改革基金會備份。
